臺灣板橋地方法院刑事判決　　　　　　 100年度侵訴字第86號
公　訴　人　臺灣板橋地方法院檢察署檢察官
被　　　告　林致良
選任辯護人　林哲健律師
上列被告因妨害性自主案件，經檢察官提起公訴（100 年度偵字
第14202號），本院判決如下：
    主  文
林致良犯乘機性交罪，處有期徒刑肆年。
    事  實
壹、林致良係代號0000000000號成年女子（民國74年2 月生，真
    實姓名年籍均詳卷，下稱A 女）任職公司之協理，亦為A 女
    之上司。於100 年4 月19日，兩人一同至花蓮洽公投標，於
    當日夜晚，林致良即與A 女、與該公司有業務往來之何威翰
    、何威翰之友人王智弘，以及之後到場欲接送王智弘離開之
    文遙等人，前往花蓮某海鮮餐廳用餐，席間眾人均有飲用「
    馬諦斯」牌威士忌，於同日19時許飲宴結束後，A 女因不勝
    酒力導致意識已模糊，林致良遂與A 女共同搭乘何威翰所駕
    駛之車輛前往花蓮火車站，而於三人抵達花蓮火車站前，A
    女在車內已有嘔吐之情形，且已無法自行行走，須由何威翰
    及林致良共同扶持A 女上火車，於抵達目的地臺北火車站時
    ，林致良欲喚醒A 女起身下車，然A 女因酒醉屢喚不醒，林
    致良遂於同日22時許火車抵達終點站樹林火車站後，與站務
    人員一同將A 女攙扶下車，並在樹林火車站內經等候至翌日
    （20日）凌晨1 時許，A 女仍酒醉不醒，再由站務人員協助
    招乘計程車，林致良方與A 女一同搭乘至新北市○○區○○
    路2 段282 號「簡愛商旅」（下稱本件旅館），抵達本件旅
    館房間後，林致良於房間內見A 女仍陷於酒醉而不知抗拒之
    情狀，竟於同日凌晨3 時許，基於乘機性交之犯意，出手脫
    去A 女所著衣物，親吻A 女臉頰、撫摸A 女身體，並以其性
    器插入A 女之性器內，以此方式對A 女乘機性交得逞。嗣因
    A 女逐漸回復意識後，驚覺林致良正以前開方式對其為性交
    行為，才勉力併攏雙腳更出聲制止，林致良方停止其行為。
    俟A 女於同日11時許離開旅館後，仍因酒後意識未完全回復
    且行走尚未穩健，故先行搭乘計程車返回住處休息，再於同
    日晚間9 、10時許報警處理，始為警查悉上情。
貳、案經A 女訴由新北市政府警察局土城分局移送臺灣板橋地方
    法院檢察署檢察官偵查起訴。
    理  由                                              
壹、證據能力之認定：
一、按被告以外之人於審判外之言詞或書面陳述，除法律有規定
    者外，不得作為證據。被告以外之人於偵查中向檢察官所為
    之陳述，除顯有不可信之情況外，得為證據。刑事訴訟法第
    159 條第1 項、第159 條之1 第2 項分別定有明文。蓋現行
    法之檢察官仍有訊問被告、證人及鑑定人之權限，其應踐行
    之程序又多有保障被告或被害人之規定，證人、鑑定人於偵
    查中亦均須具結，就刑事訴訟而言，其司法屬性甚高；而檢
    察官於偵查程序取得之供述證據，其過程復尚能遵守法令之
    規定，是其訊問時之外部情況，積極上具有某程度之可信性
    ，除消極上顯有不可信之情況者外，均得為證據。經查：
  (一)關於告訴人A 女於警詢中之陳述，係屬被告林致良以外之人
    於審判外之言詞陳述，依刑事訴訟法第159 條之規定，屬於
    傳聞證據，除法律有規定外，應排除其證據能力。被告及其
    辯護人主張告訴人A 女於警詢之證述無證據能力，於法有據
    ，自堪採認。
  (二)關於證人即告訴人A 女於100 年6 月17日偵查中之證述（參
    偵卷第89至93頁），係由檢察官依法告知具結義務及偽證之
    處罰後，經具結後所為之證詞，形式上及外觀上並無顯不可
    信之情事，此有上開偵訊筆錄及證人結文（結文之證人欄係
    由證人即告訴人A 女簽署代號）各1 份附卷可稽，被告及其
    辯護人於本院準備程序中已表明對證人即告訴人A 女前開偵
    查中之證述不爭執證據能力，且本院已於審判期日傳訊證人
    即告訴人A 女到庭作證，賦予被告及其辯護人進行詰問之機
    會，則依刑事訴訟法第159 條之1 第2 項規定，自應認證人
    即告訴人A 女於偵查中所為之陳述，具有證據能力。
二、至於本件認定事實所引用之卷內其餘卷證資料，被告及其辯
    護人於準備程序及審理期日同意作為本案證據（參本院卷第
    20至21頁、第41頁反面），且審判程序中復未於言詞辯論終
    結前表示異議，又卷內之其餘供述、文書證據，亦無刑事訴
    訟法第159 條之4 之顯有不可信之情況與不得作為證據之情
    形，本院審酌該等證據作成時之情況，認為皆適於作為本件
    認定事實之證據，則依刑事訴訟法第159 條之5 之規定，認
    均有證據能力。
貳、認定犯罪事實所憑之證據及得心證之理由：
    訊據被告固不否認於100 年4 月19日與告訴人A 女前往花蓮
    洽公，同日晚間與告訴人A 女、何威翰、王智弘、文遙在花
    蓮海鮮餐廳用餐，告訴人A 女於晚餐期間有飲酒，晚餐結束
    後何威翰駕車載其與告訴人A 女去坐火車，所購買之車票終
    點站是臺北火車站，因為告訴人A 女酒醉叫不醒，所以其和
    告訴人A 女一起坐到終點站即樹林火車站，由其與站務人員
    一同抬告訴人A 女下火車，其與告訴人A 女復搭乘站務人員
    招攬之計程車，其跟計程車司機說要去最近且有一樓之旅館
    ，司機就開去本件旅館，由司機抱告訴人A 女至本件旅館房
    間，司機拿了車資就離去，此時房間內只有其與告訴人A 女
    在，其有親吻告訴人A 女並與告訴人A 女發生性交，但性交
    過程未戴保險套亦未射精，其於20日早上8 時許離開本件旅
    館，其與告訴人A 女是長官、部屬及大學學長、學妹關係，
    其案發之時係有配偶之人，其與其妻感情非常好並育有一女
    ，其與告訴人A 女無交往及曖昧關係等情，惟仍矢口否認有
    何犯行，辯稱：其與告訴人A 女都有喝酒，告訴人A 女有一
    個「嗯」小聲，眼睛稍微張開瞇一下，其有親告訴人A 女的
    臉頰，告訴人A 女沒有反對，之後告訴人A 女發生呼吸急促
    、呻吟，其與告訴人A 女是在雙方合意情況下發生性交，本
    案其認為是一個誤會云云。經查：
一、被害人（指告訴人A 女，下同）外陰部棉棒、陰道深部棉棒
    、左胸罩內側採樣標示00000000處、內褲褲底採樣標示0000
    0000處斑跡檢出同一種男性之Y 染色體DNA-STR 型別，與被
    告DNA 相符，不排除來自被告或具同父系血緣關係之人；被
    害人外陰部棉棒、陰道深部棉棒、陰道抹片、內褲褲底內褲
    褲底採樣標示00000000處斑跡處，以顯微鏡檢均未發現精子
    細胞等情，有新北市政府警察局土城分局100 年6 月13日新
    北警土刑字第1000022791號函所附之內政部警政署刑事警察
    局100 年6 月7 日刑醫字第1000063186號鑑定書1 份在卷可
    憑（參100 年度偵字第14202 號卷第94頁、第97至98頁），
    參照被告供承曾於案發時地與告訴人A 女發生性交行為，過
    程中未配戴保險套亦未射精等語，故被告確於案發時地以其
    性器插入告訴人A 女性器而性交之事實，堪先認定。
二、按稱性交者，謂非基於正當目的所為之下列性侵入行為：一
    以性器進入他人之性器、肛門或口腔，或使之接合之行為。
    二以性器以外之其他身體部位或器物進入他人之性器、肛門
    ，或使之接合之行為，刑法第10條第5 項定有明文。次按對
    於男女利用其精神、身體障礙、心智缺陷或其他相類之情形
    ，不能或不知抗拒而為性交者，刑法第225 條第1 項設有處
    罰之明文。其所謂相類之情形，係指被害人雖非精神、身體
    障礙、心智缺陷，但受性交時，因昏暈、酣眠、泥醉等相類
    似之情形，致無同意性交之理解，或無抗拒性交之能力者而
    言；至被害人之所以有此情狀，縱因自己之行為所致，仍不
    能解免乘機對其性交者之刑責。最高法院96年度台上字第43
    76號、99年度台上字第2520號刑事判決意旨可資參照。本件
    被告與告訴人A 女發生性交行為，究係雙方合意為之，抑或
    被告乘告訴人A 女因酒醉致無同意性交之理解，或無抗拒性
    交之能力而為性交行為，厥為本件審理之重心，析論如下：
  (一)證人即告訴人A 女於偵查中證稱：前一天（19日）其與被告
    坐火車去花蓮辦理投標之事，是何威翰來接其等去作投標簡
    報，何威翰所屬之公司與其公司有合作關係，後來在下午5
    、6 時許，何威翰去接王智弘，其四人一起去海鮮餐廳，中
    途何威翰等人去買兩瓶威士忌，在餐廳有吃一些龍蝦及海鮮
    ，後來有來一位叫文遙之人，其等都是分著喝威士忌，至下
    午7 時許其有離開座位去洗手間，當時覺得頭有點暈，但意
    識還算清楚，再回到座位喝2 、3 口酒後，之後的事情其就
    都不記得了，其不記得離開餐廳，亦不記得以何種交通方式
    離開花蓮，其喝完酒感覺到外界的情況時，其有感覺有人摸
    其胸部，親吻其嘴巴及撫摸其下體，當時其身體不受控制，
    很難自由行動，過了沒多久，被告有翻動其身體，其原來是
    側躺，被告把其翻成正躺，並用手將其雙腳撐開，後來其才
    真正完全醒來，睜開眼睛時就發現被告將陰莖插入其陰道，
    但其不確定被告與其性行為已經有多久之時間，其發現被告
    前述行為時有先將雙腳收回來併攏，但被告卻將其雙腳扳開
    ，其記得被告有說類似好啦沒關係之類的話，之後還是一樣
    陰莖插入其陰道中，其很大聲跟被告說你現在在幹什麼，你
    這樣對嗎等語，被告的反應有點嚇到，還說沒有啦，之後被
    告就把內褲穿上，躺在其旁邊，其就問被告幹嘛這樣子做，
    且被告有老婆及女兒，被告難道也會對女兒作這樣的事等語
    ，被告向其說喝了點酒，吃了海鮮之類的話，並提及其等如
    何由花蓮回臺北，其當時有問被告現在幾點，被告有回答約
    6 、7 點，並講述這段時間將其搬來搬去，敘述一下發生之
    事，就說要離開，還問其是否要一同回公司，其回答不要，
    後來被告就先離開了，其就繼續留在現場，等到11時才離開
    ，當時真的很累且想睡覺，身體也覺得不舒服，其大約是晚
    上9 、10時去驗傷，因為其離開本件旅館後，回家還是繼續
    睡覺，一直到晚上覺得身體較舒服時才去作驗傷，被告事後
    有請朋友與其聯絡，因為其都沒有去上班，其未同意與被告
    發生性交，其清醒時已發現被告正對其性交，其一發現就馬
    上制止被告，被告是因其出聲嚇止才停止等語（參100 年度
    偵字第14202 號卷第90至91頁）；於本院審理中稱：其事先
    感覺被告在動其身體，在撫摸其身體，其當時意識是模糊的
    ，其身體感覺很沈重，沒有辦法移動其身體，等被告翻動其
    身體要插入陰莖時，其感覺不能讓被告這樣繼續，其使出吃
    奶的力氣，將其雙腳併起來，並出聲喝止被告，被告還試圖
    將其雙腳扳開，要強行插入，還跟其說沒關係，來啊，其又
    出聲說你在幹什麼，被告才稍微停止，其喝止之後，被告才
    把褲子穿上，躺在旁邊說他沒有作錯事情，是一時喝了酒，
    說海鮮壯陽，還說了從花蓮到本件旅館的事情，一直重複這
    樣的事情，其沒有看鐘也沒有看錶，其不知道被告停止性交
    行為後之時間，其有問被告現在幾點，被告回應時說是6 、
    7 時，從其出聲喝止被告至被告停止行為，應該沒有1 個小
    時，被告離開本件旅館之後，一時之間其不知道該怎麼辦，
    其連身在何處都不知道，而且那時候其還沒有很清醒，身體
    還是很沈的，所以才會在那裡休息一會兒，到了11時其才離
    開本件旅館自行攔計程車回家，被告對其為性侵害行為之時
    間，距離其11時離開本件旅館之時，應該有2 、3 小時，其
    回家又休息了一會，晚上打電話給其同學，叫其同學陪同報
    案，99年8 月其進公司至案發期間，公司的人比較少，被告
    跟其及另一位女同事比較好，被告是以海洋大學學長名義來
    對待其等學弟妹，其與被告絕對沒有男女私情，其在出聲喝
    止被告之前，完全沒有與被告有任何對話，其知道被告有結
    婚並有一個女兒，100 年4 月19日在花蓮吃飯時其有喝威士
    忌，其不清楚喝幾杯，當時有四位同伴開一瓶8 百㏄全部喝
    光，第二瓶大概喝了五分之一，晚餐結束前當時神智狀況還
    算清楚，其離開座位去上廁所，後來回座，又喝1 、2 口，
    之後全部的事情其就不清楚，其從晚上結束離開花蓮，坐火
    車，轉坐計程車，最後到了本件旅館之過程，其因酒醉完全
    不記得，其因遭被告強暴，不想再面對被告，其有傳簡訊給
    一位同事，提及其再也不去工作，叫該同事幫其請假到月底
    ，之後直接離職等語（參本院卷第42頁反面至46頁）。綜觀
    證人即告訴人A 女上開證述內容，關於100 年4 月19日晚間
    在花蓮海鮮餐廳用餐時，與被告、何威翰、王智弘等人共飲
    威士忌，中途離座前往洗手間時，雖有頭暈之情形，然精神
    意識狀況尚可，回座後再喝幾口威士忌，即因酒醉失去意識
    ，過程中自如何離開花蓮至身處本件旅館之內，均因酒醉而
    不記得，是在本件旅館房間內，感覺有人親吻其臉部並撫摸
    身體，於逐漸恢復意識之際，察覺被告之性器正插入其性器
    ，始勉力併攏雙腳，又出言喝止被告繼續對其為性交行為，
    被告經其喝止後停止行為且穿回褲子，復躺在其身旁一再重
    複敘述其等自花蓮抵達本件旅館之過程等情事，之後被告先
    行離去，其至100 年4 月20日11時許離開本件旅館返回住處
    ，但因神智尚未完全回復又感覺身體不舒服，經休息至同日
    晚間，才前往警局報案驗傷等核心事實，始終證述一致，核
    與前開內政部警政署刑事警察局鑑定書之鑑定結果及鑑定結
    論欄所載內容相符，並有告訴人A 女繪製之本件旅館房間擺
    設簡圖1 紙、受理疑似侵害案件驗傷診斷書1 份附卷可佐（
    參100 年度偵字第14202 號卷第22頁及同卷密封袋），再考
    量本件並無相關事證可憑認定告訴人A 女與被告彼此間於案
    發前有何恩怨、仇隙，雖被告於本院審理中曾供稱案發前拿
    新台幣（下同）6 萬元、11萬元予告訴人A 女，然亦陳稱其
    交付上開款項予告訴人A 女之事與本案無關等語（參本院卷
    第44頁、第48頁），足見尚乏相關事證可認雙方有何債權債
    務之糾紛，衡情告訴人A 女應無自毀名節、設詞誣陷被告於
    罪之動機或必要，故其上揭證述內容關於案發當時因酒醉意
    識不清，而遭被告乘機性交才驚醒並有抗拒之言行，且其未
    同意與被告發生性交行為等情，應堪採信屬實。
  (二)告訴人A 女自當日晚餐結束而迄身在本件旅館內，發現被告
    對其性交而勉力併攏雙腿及出聲喝止之前，仍處因酒醉而失
    去意識之情形，業據證人即告訴人A 女證述如前，對照證人
    何威翰及文遙於警詢中證稱：告訴人A 女於花蓮餐廳晚餐結
    束時，講話已有不清楚之情形，離開餐廳時是協理（指被告
    ）攙扶上車，且於乘坐何威翰所駕車輛前往花蓮火車站之過
    程中，告訴人A 女都沒講話，且有嘔吐其身上及車內，抵達
    火車站後，是何威翰及被告攙扶告訴人A 女上火車等情（參
    100 年度偵字第14202 號卷第25至28頁），堪認告訴人A 女
    搭乘火車離開花蓮之前，確已因酒醉而意識不清；而關於告
    訴人A 女搭乘火車抵達樹林火車站，並輾轉搭乘計程車前往
    本件旅館之期間，告訴人A 女仍舊酒醉不醒，此觀證人即告
    訴人A 女前開證述，以及被告供承告訴人A 女於火車抵達臺
    北火車站時屢喚不醒，直至樹林火車站才由站務人員協力抬
    下火車，並協助招攬計程車，而搭乘計程車至本件旅館時，
    亦係計程車司機抱告訴人A 女進房間等情，可得明證，是迄
    告訴人A 女入住本件旅館房間之際，告訴人A 女確實處在酒
    醉不醒之階段，亦足認定；再於被告親吻告訴人A 女臉頰及
    撫摸告訴人A 女身體，並將性器插入告訴人A 女性器之時，
    告訴人A 女猶處於意識不清之情狀，同據證人即告訴人A 女
    證述如上，被告雖辯稱告訴人A 女當時有發出「嗯」一小聲
    ，且眼睛有張開瞇一下，其有去親吻告訴人A 女臉頰，之後
    告訴人A 女有呼吸急促、呻吟，其認告訴人A 女已經醒來，
    才與告訴人A 女發生性交云云，然依當時客觀情況，告訴人
    A 女因酒醉自前一晚即有意識不清之情形，整個搭乘火車離
    開花蓮再搭計程車轉往本件旅館之過程均未清醒，在在顯示
    告訴人A 女酒醉程度甚為嚴重，於酒醉之過程中縱有發出「
    嗯」一小聲及張眼瞇一下等聲響或表情，其意識是否已經回
    復清楚，誠甚可疑，更何況其意識是否已經明白到同意與被
    告發生性交行為，至堪存疑，被告僅憑所辯告訴人A 女前述
    發出之聲響或表情，即認告訴人A 女已然清醒，甚與常情有
    違，已無足採；況且，果告訴人A 女當時已回復神智，並有
    與被告發生性交行為之真意，於雙方密接之性交行為過程中
    ，告訴人A 女何來驚覺被告對其親吻、撫摸甚至性交而將雙
    腳靠攏，並有出言喝止之舉，由告訴人A 女察覺被告對其性
    交後之第一時間之抗拒反應，顯然可見告訴人A 女確因酒醉
    不省人事，直至驚覺被告上開侵害行為才有阻止繼續侵害之
    言行，斷無與被告合意性交之可能。是依上開事證所示，被
    告所辯告訴人A 女同意與其性交，以及告訴人A 女當時有同
    意性交之肢體表示云云，均無足採。
  (三)被告於本院審理中自稱擁有美國猶他州立大學碩士之教育程
    度，案發當時係有配偶及育有一女之已婚身分，且夫妻感情
    甚篤，依其年紀、學歷及所任職公司之職務，足認其係擁有
    一定智識程度及社會歷練之成年人，其對於男女之間正當之
    感情交往，甚至發生性交行為，須在兩情相悅雙方合意之情
    況下方能為之，自應知之甚詳，且其既為有婦之夫，縱有偶
    發機會與配偶以外之女子單獨相處，彼此保持安全距離或謹
    守分際，客觀上應非難事，更為維繫正常婚姻及生活所必須
    等社會一般生活常情，自難諉為不知。就本件而言，其與告
    訴人A 女共同搭乘火車返回預定目的地臺北火車站之前，已
    見告訴人A 女屢喚不醒，應可預見告訴人A 女於火車抵達臺
    北火車站之時，極有可能仍處酒醉不醒之情況，自可提前請
    求隨車人員協助，以確實在臺北火車站下車，且依當時情況
    ，若無法與告訴人A 女按預定行程在臺北火車站下車，而於
    抵達終點站樹林火車站之前後，亦可主動聯繫告訴人A 女之
    親屬或同公司之同事等人到場協助，共同將告訴人A 女送返
    住處或其他適當之處所，方屬正辦；就算被告不思採行上開
    處理途徑，其於樹林火車站既已透過站務人員協助將告訴人
    A 女移至計程車內，此時直接陪同告訴人A 女搭車返回住處
    或其他與告訴人A 女熟識之公司同事住所，甚至被告家人同
    在之自己住處，而央請配偶、家人協助照顧告訴人A 女，客
    觀上亦無窒礙難行之處，又可集眾人之力分擔照料酒醉告訴
    人A 女之責，對被告及告訴人A 女並無不利之情事，惟被告
    卻執意將告訴人A 女送至本件旅館，又即便將告訴人A 女送
    至本件旅館係被告當時唯一可想到之適當途徑，則其既與計
    程車司機一同將告訴人A 女送至本件旅館之房間內，事實上
    告訴人A 女已安全無虞，更可自行充分休息，且立於已婚男
    士與未婚女子不宜獨處過夜之避嫌考量，被告實無任何正當
    理由刻意與告訴人A 女同處一室；再退一步而言，縱認被告
    當時真有擔心或顧慮告訴人A 女酒醉後安危之善意，而自認
    須與告訴人A 女同在本件旅館房間之內，為求時時呵護關照
    ，但被告亦絕無任何正當理由，明知告訴人A 女酒醉不醒，
    恣意靠近親吻、撫摸，甚至對告訴人A 女為性交之舉動。是
    由被告所擁有之智識程度、社會歷練及自稱婚姻、家庭美滿
    之角度而言，其可於前述任一階段採取適當之對應措施，而
    達同一照料告訴人A 女之目的，但其一再捨棄前述諸多可以
    採行之適當措施，無端選擇與酒醉不醒之告訴人A 女同處本
    件旅館之房間，又將所有道德規範、家庭維繫之約束等考慮
    拋諸腦後，再對告訴人A 女為親吻、撫摸繼而性交之逾矩、
    違法行為，益徵其有乘告訴人A 女酒後失去意識之情狀而為
    性交之犯意，至為灼然。被告所辯之詞，純係卸責之語，概
    不足為採。
  (四)被告之辯護人另辯稱：當時告訴人A 女對被告之親吻行為有
    所回應，使被告主觀上認為告訴人女有配合性交行為，而認
    告訴人A 女同意性交；又告訴人A 女清醒之後，如認已遭性
    侵，理當保持本件旅館之現場狀況並報警處理，不會繼續留
    在遭受侵害之房間睡覺；告訴人A 女當日飲酒過多，對於性
    交過程有記憶不清或混淆之情形；被告事後與告訴人A 女對
    話之電話錄音，並無承認與告訴人A 女有乘機性交之行為，
    僅是請求告訴人A 女返回公司，無法以該電話錄音認定被告
    犯罪云云。關於被告乘告訴人A 女在本件旅館房間內酒醉尚
    未清醒之際，無從表示同意或抗拒性交之情況下，逕自對告
    訴人A 女為親吻、撫摸及性交行為等情，業據本院審認如上
    ，被告之辯護人辯稱被告主觀上認為告訴人A 女同意性交之
    詞，與上開事證及事理不符，自不足採；而關於告訴人A 女
    於遭受被告侵害，並於被告離開本件旅館房間之後，停留至
    同日11時許才離開，返回住處後則繼續休息至同日晚間9 、
    10時許方前往警局報案等情，已據證人即告訴人A 女證述如
    前，而以告訴人A 女於酒醉意識不清中突然遭受被告乘機性
    交，精神體力尚未恢復且在高度驚愕之餘，未如一般正常神
    智及體力之人，直接、迅速離開案發現場或採行維護自身權
    益或糾舉不法之措施（諸如立刻報警處理或驗傷採證等），
    而是待精神體力回復至相當程度，自行或由親友陪同向警方
    報案，並無顯然悖於社會一般生活常情之處，被告之辯護人
    以告訴人A 女未於遭侵害後立刻離開案發現場或立即報警到
    場採證，進而質疑證人即告訴人A 女證述內容之真實性云云
    ，並不可採；至於告訴人A 女所提出與被告之電話錄音檔案
    及譯文（參100 年度偵字第14202 號卷第10至12頁及光碟存
    放袋），譯文內容中固有被告及告訴人A 女討論或爭執本件
    自花蓮用餐後返回臺北並入住本件旅館前後之事發過程，被
    告並有提及在本件旅館中守護告訴人A 女過程中動手動腳是
    錯誤等情，惟依上開譯文之內容及語意，尚難認定被告確有
    乘機對告訴人A 女為性交之事實，且本件依前開事證，已足
    認定被告本件乘機性交之犯行，是本院並未將前述錄音檔案
    及譯文採為認定被告本件犯行之事證，應予說明。
  (五)對於被告之辯護人聲請本院向國立臺灣大學醫學院附設醫院
    函詢一般人酒醉是否會有失憶之情形，用以證明案發當日告
    訴人A 女係因酒醉對於性交之過程有所失憶，故稱未同意與
    被告發生性交云云。查告訴人A 女案發當日確因飲酒而意識
    不清，以致自花蓮用餐完畢至身處本件旅館房間，而迄遭被
    告趁機性交而驚醒前之情形，全然不復記憶，然以被告供稱
    ：其與告訴人A 女為長官部屬及大學學長學妹關係，案發之
    前與告訴人A 女無交往或曖昧等語（參本院卷第20頁），證
    人即告訴人A 女證稱：被告是以大學學長之名義對待其等學
    弟妹，其與被告絕無男女私情等語（參本院卷第43頁反面至
    44頁），客觀上難認被告與告訴人A 女間有何情愫存在，而
    導致雙方合意發生性交行為，且就告訴人A 女對於突然遭被
    告性交而驚醒並勉力抗拒，致使被告停止性交行為之情觀察
    ，足以彰顯告訴人A 女於酒醉驚醒前確無同意與被告性交之
    可能，是被告之辯護人此部分聲請，本院認並無調查之必要
    ，附此敘明。
  (六)關於被告於案發時地對告訴人A 女為乘機性交行為之時點，
    被告供承係100 年4 月20日凌晨3 時許，且其於同日8 時許
    已離開本件旅館等語（參本院卷第19頁反面），與證人即告
    訴人A 女於本院審理中證稱其醒來後至11時離開本件旅館，
    應該有2 、3 小時，其不知道被告停止性交行為後是多久離
    開，因為其沒有看鐘，也沒有看錶等語（參本院卷第42頁反
    面、第45頁），可得推估證人即告訴人A 女指證被告對其趁
    機性交之時點，約略當日9 、10時許（距離11時約2 、3 小
    時），兩者供述、證述情節顯有歧異，而審酌告訴人A 女案
    發之前陷於酒醉意識不清之狀態，是因被告對其乘機性交之
    舉動才驚醒，於離開本件旅館之前並無察看鐘錶以確認事發
    時間，故就本件案發之確切時間係以被告供述之內容即100
    年4 月20日凌晨3 時許為可採，特予指明。
三、綜上所述，被告及其辯護人所辯各詞，均無值採信，本件事
    證明確，被告乘告訴人A 女因酒醉而無法同意性交又不能抗
    拒之際，對之為性交之犯行堪以認定，自應依法論科。
參、論罪科刑：
    核被告所為，係犯刑法第225 條第1 項之乘機性交罪。被告
    乘機猥褻之低度行為為乘機性交之高度行為所吸收，不另論
    罪。審酌被告正值壯年，自稱擁有外國知名大學之碩士學位
    ，且為有配偶並育有一女之已婚男子，又與告訴人A 女為上
    司下屬及大學學長學妹關係，竟不知以身作則、律己自制，
    竭盡心力維護自身家庭及婚姻之圓滿，並尊重他人身體及性
    自主之決定權，輕率放任一己慾念，利用與告訴人A 女同處
    本件旅館房間而告訴人A 女酒醉不知抗拒之機會，逕自對告
    訴人A 女為親吻、撫摸及性交行為，造成告訴人A 女心理之
    創痛傷害，手法卑劣，惡性非輕，且於犯罪後否認犯行，多
    方設詞意圖卸免刑責，犯後態度著實可議，惟其本件以前並
    無其他刑事前案紀錄，素行尚可，並兼衡被告犯罪之動機、
    目的、手段、生活狀況等一切情狀，量處如主文所示之刑，
    以資處罰。
據上論斷，應依刑事訴訟法第299 條第1 項前段，刑法第225 條
第1 項，判決如主文。
本案經檢察官游璧庄到庭執行職務
中    華    民    國   100    年    11    月    11    日
                  刑事第九庭  審判長法  官  王士珮
                                    法  官  張誌洋
                                    法  官  李俊彥
以上正本證明與原本無異。
如不服本判決應於收受判決後10日內向本院提出上訴書狀，並應
敘述具體理由。其未敘述上訴理由者，應於上訴期間屆滿後20日
內向本院補提理由書（均須按他造當事人之人數附繕本）「切勿
逕送上級法院」。
                                    書記官  林文達
中    華    民    國   100    年    11    月    11    日
附錄本案論罪科刑法條全文：
刑法第225條
對於男女利用其精神、身體障礙、心智缺陷或其他相類之情形，
不能或不知抗拒而為性交者，處3 年以上10年以下有期徒刑。
對於男女利用其精神、身體障礙、心智缺陷或其他相類之情形，
不能或不知抗拒而為猥褻之行為者，處6 月以上5 年以下有期徒
刑。
第1 項之未遂犯罰之。